臺灣高等法院臺中分院刑事判決
                                   109年度上易字第1339號

上  訴  人
即  被  告  劉俊宏


上  訴  人
即  被  告  陳家宣


上列上訴人因竊盜案件，不服臺灣臺中地方法院109 年度易字第
2097號中華民國109 年9 月30日第一審判決（起訴案號：臺灣臺
中地方檢察署109 年度偵字第14215 號、第19920 號），提起上
訴，本院判決如下：
    主  文
上訴駁回。
    理  由
本案經本院審理結果，認第一審以上訴人即被告丁○○、丙○○共
  同犯刑法第321 條第1 項第2 款、第3 款之竊盜罪，被告丁○○
  處有期徒刑1年5月，扣案之犯罪所得新臺幣10萬元沒收，未扣
  案之犯罪所得67,850元沒收，於全部或一部不能沒收或不宜執
  行沒收時，追徵其價額；被告丙○○處有期徒刑6 月，並諭知以
  1,000 元折算1 日之易科罰金折算標準。經核其認事用法及量
  刑、沒收，均無不當，應予維持，除證據部分應補充「被告丁○○、丙○○於本院審理時自白」外，均引用第一審判決書記載之
  事實、證據及理由（如附件）。
被告丁○○上訴意旨略以：原審量刑過重等語。被告丙○○上訴意
  旨略為：被告於偵查、審理中均坦承犯罪，原審判處被告有期
  徒刑6月，雖已是本罪最輕之刑度，然斟酌被告前無犯罪紀錄
  ，素行良好，僅於被告丁○○入屋行竊時，駕車至附近停等，參
  與犯罪之手段輕微，又被告雖經濟困窘，但於偵查中即一再表
  示願盡一己之能力賠償被害人，犯後態度確屬良好等情，應認
  原審所宣告之刑以暫不執行為適當，爰請求給予被告緩刑宣告
  等語。
經查：
㈠按刑事審判旨在實現刑罰權之分配的正義，故法院對有罪被告
  之科刑，應符合罪刑相當之原則，使輕重得宜，罰當其罪，以
  契合社會之法律感情，此所以刑法第57條明定科刑時應審酌一
  切情狀，尤應注意該條所列10款事項以為科刑輕重之標準，俾
  使法院就個案之量刑，能斟酌至當。查原審就被告丁○○之犯罪
  情節及科刑部分之量刑基礎，已於原判決理由欄內具體說明：
  審酌被告丁○○因缺錢花用，為獲取不法利益，而為本案犯行之
  犯罪動機；造成被害人蒙受重大財產損失，嚴重危害社會治安
  之犯罪所生損害；前有毒品、贓物、強盜等前科紀錄，有前揭
  臺灣高等法院被告前案紀錄表在卷可佐，素行不佳；犯後雖坦
  承犯行，但迄今尚未與被害人達成和解並賠償被害人損失之犯
  後態度，及自陳之教育程度、經濟與家庭生活狀況等一切情狀
  ，量處有期徒刑1年5月等旨，顯已斟酌刑法第57條各款事由而
  為刑之量定，係以行為人責任為基礎，兼顧對被告丁○○有利與
  不利之科刑資料，既未逾越法定範圍，亦無違背公平正義之精
  神，無裁量權濫用情事，核與罪刑相當原則無悖，縱仍與被告
  丁○○主觀上之期待有所落差，仍難遽指原審量刑有何不當或違
  法。再者，被告丁○○所犯刑法第321條第1項第1、2款之竊盜罪
  ，最高法定刑為5年以下有期徒刑，衡以被告丁○○之犯罪情節
  及迄今未實際履行對告訴人賠償損害之犯後態度，暨應依累犯
  規定加重其刑等情狀，原審所量處之刑度，實無過重之情。從
  而，被告丁○○執前開理由提起上訴，為無理由，應予駁回。　
  　
㈡法院對於具備緩刑要件之刑事被告，認為以暫不執行刑罰為適
  當者，得宣告緩刑，固為刑法第74條第1項所明定；然暫不執
  行刑罰之是否適當，應由法院就被告之性格、犯罪狀況、有無
  再犯之虞及能否由於刑罰之宣告而策其自新等一切情形，予以
  審酌裁量。倘犯罪行為人未能補償被害者所受損害，復無暫不
  執行刑罰為適當之情形，即不宜宣告緩刑，否則，不僅對被告
  不足生警惕之效，更無法反映被告犯行侵害法益之嚴重性，亦
  難以達到刑法應報、預防、教化之目的。查被告2人迄今仍未
  與被害人和解，賠償其所受損害，且本院對被告丙○○所宣告有
  期徒刑之刑度，依法得易科罰金，無庸發監執行，本院認無暫
  不執行刑罰為適當之情事，不宜宣告緩刑。是被告丙○○上訴請
  求宣告緩刑，礙難允准，應駁回其上訴。　
據上論斷，應依刑事訴訟法第373條、第368條，判決如主文。
本案經檢察官陳振義提起公訴，檢察官乙○○到庭執行職務。
中　　華　　民　　國　 110　　年　　4 　　月　　21　　日
       　　刑事第六庭    審判長法　官  唐  光  義
 　　　　　　　　　　　　　    法　官  許  冰  芬
 　　　　　　　　　　　　　　  法　官  鍾  貴  堯                          
以上正本證明與原本無異。     
不得上訴。
                               書記官  何  佳  錡
中　　華　　民　　國　　110 　年　　4 　　月　　21　　日
　　　　　　　　　
               臺灣臺中地方法院刑事判決　　　　
                                     109年度易字第2097號
公　訴　人　臺灣臺中地方檢察署檢察官
被　　　告　丁○○　男（民國00年0月00日生）
                    身分證統一編號：Z000000000號
                    住○○市○○區○○○巷0弄00號
                    （現於法務部○○○○○○○○羈押中）
            丙○○　女（民國00年00月0日生）
                    身分證統一編號：Z000000000號
                    住○○市○○區○○路000巷0弄00○0號
選任辯護人  吳紹貴律師（法律扶助）
上列被告因竊盜案件，經檢察官提起公訴（109 年度偵字第1421
5 、19920 號），被告於準備程序中就被訴事實為有罪之陳述，
經本院合議庭裁定改由受命法官獨任依簡式審判程序審理，判決
如下：
    主  文
丁○○共同犯踰越牆垣其他安全設備侵入住宅竊盜罪，累犯，處
有期徒刑壹年伍月。扣案之犯罪所得新臺幣拾萬元沒收，未扣案
之犯罪所得陸萬柒仟捌佰伍拾元沒收，於全部或一部不能沒收或
不宜執行沒收時，追徵其價額。
丙○○共同犯踰越牆垣其他安全設備侵入住宅竊盜罪，處有期徒
刑陸月，如易科罰金，以新臺幣壹仟元折算壹日。
    事  實
一、丁○○與丙○○前為配偶關係，雙方於民國108 年5 月30日離婚
    後，仍同居在址設臺中市○○區○○街000 號7 樓710室之租屋
    處。詎丁○○、丙○○2 人因需錢孔急，竟共同意圖為自己不法
    之所有，基於踰越牆垣、安全設備侵入住宅竊盜之犯意聯絡
    ，於109 年5 月1 日下午7 時許，由丁○○駕駛車牌號碼000-
    0000號自用小客車，搭載丙○○及其不知情之未成年幼子劉○
    瑋，前往位在臺中市○○區○○路000 巷00號之甲○○住處外，丁○○先於同日下午7 時26分許，爬上其自小客車車頂，攀爬翻
    越甲○○住處外之圍牆而進入2樓陽臺，再徒手開啟未上鎖之
    落地窗進入，以此方式侵入甲○○之住宅，並徒手竊取屋內之
    戒指7 顆、金元寶2 個、金項鍊1 條、金手鍊1 條及如附表
    所示之物（起訴書雖記載竊取「名牌手錶6 支及如附表所示
    之物」，惟依甲○○所陳失竊之名牌手錶為8 支，此與起訴書
    附表所示之物品相符，故「名牌手錶6 支」等文字應屬贅載
    ），得手後旋即循相同路徑逃離現場，並與駕駛上開自小客
    車至附近接應及把風之丙○○會合。嗣丁○○與丙○○於109 年5 
    月2 日下午5 時 許，一同前往址設彰化縣○○市○○路0 段000
     號之「金元良銀樓」，由丙○○將丁○○竊得之戒指7 顆、金
    元寶2 個，以新臺幣（下同）8,4350元之價格，販賣予不知
    情之李柏生；2 人復於同年5 月3 日晚間9 時許，在址設新
    竹市○區○○街000 號之「寶興銀樓」，由丙○○出面將竊得之
    金項鍊1 條、金手鍊1 條，變賣予不知情之彭渭清，獲利83
    ,500元，丙○○再將上開變賣珠寶金飾所得之款項全數交由丁○○管領，丁○○乃將其中之100,000 元指示丙○○存入劉○瑋申
    設所有之中華郵政帳號00000000000000號帳戶內，其餘則花
    用殆盡。嗣甲○○發覺遭竊報警處理，員警於109 年5 月5 日
    上午11時許，前往丁○○上開租屋處搜索，並自其前揭自小客
    車上扣得如附表所示之物（業已發還甲○○），始查悉上情。
二、案經臺中市政府警察局霧峰分局報告臺灣臺中地方檢察署檢
    察官偵查起訴。
    理  由
一、本件被告丁○○、丙○○所犯為死刑、無期徒刑、最輕本刑為3 
    年以上有期徒刑以外之罪，亦非屬高等法院管轄之第一審案
    件，其於準備程序進行中，就被訴事實為有罪之陳述，經法
    官告知簡式審判程序之旨，並聽取公訴檢察官之意見後，依
    刑事訴訟法第273 條之1 第1 項、第273 條之2 等規定，裁
    定進行簡式審判程序，且不受同法第159 條第1 項、第161 
    條之2 、第161 條之3 、第163 條之1 及第164 條至第170 
    條所規定證據能力認定及調查方式之限制，合先敘明。
二、上開犯罪事實，業據被告丁○○、丙○○迭於偵查及本院審理中
    坦承不諱，核與證人即被害人甲○○於警詢中（偵一卷第51至
    53、55至56頁）、證人彭渭清於警詢中（偵二卷第23至25頁
    ）、證人李柏生於警詢中（偵二卷27至29）之陳述大致相符
    ，復經證人即共同被告丙○○於偵查中證述在卷（偵一卷第14
    1 至143 頁），並有臺中市政府警察局霧峰分局職務報告（
    警聲調一卷第3 至4 頁、警聲調二卷第5 至6 頁、他卷第5 
    至6 頁、偵一卷第45、203 至204 、323 頁、偵二卷第9 至
    10頁）、本院搜索票影本（偵一卷第69頁）、案發現場路口
    監視器錄影畫面翻拍照片及扣案物照片（偵一卷第91至119 
    頁）、案發現場照片（他卷第45至51頁）、汽車車籍詳細資
    料報表（偵一卷第125 頁）、金飾買入登記簿翻拍照片（偵
    一卷第135 至137 頁）、金飾翻造及買入登記書翻拍照片（
    偵一卷第207 頁）、臺中市政府警察局109 年6 月4 日中市
    警鑑字第1090039874號鑑定書（偵一卷第197 至199 頁）、
    內政部警政署刑事警察局刑109 年7 月7 日刑鑑字第109006
    7176號鑑定書影本（偵一卷第279 至284 頁）、車行紀錄匯
    出文字資料列印（偵二卷第63至67頁）、被告住家監視器錄
    影畫面翻拍照片（偵二卷第69至73頁）、被告丁○○行動電話
    畫面翻拍照片（偵二卷第75頁）、路口監視器錄影畫面翻拍
    照片（他卷第35至43頁）、臺中市政府警察局霧峰分局國光
    派出所受理刑事案件報案三聯單、受理各類案件紀錄表（警
    聲調一卷第23至25頁）、臺中市政府警察局霧峰分局搜索扣
    押筆錄、扣押物品目錄表（偵一卷第71至77、81至85頁、偵
    二卷第41至45頁）、被告丙○○前往金元良銀樓監視器錄影畫
    面翻拍照片及現場照片（偵二卷第79至81頁）、被告丙○○前
    往寶興銀樓監視器錄影畫面翻拍照片（偵二卷第85至95頁）
    、劉○瑋之郵局存摺及交易明細表影本（偵二卷第97至99頁
    ）、臺中市政府警察局霧峰分局扣押物品清單（偵二卷第10
    1 頁）在卷可參，堪認被告丁○○、丙○○之自白與事實相符，
    堪予採信。是本案事證明確，被告上開犯行均堪認定，應依
    法論科。
三、論罪科刑：
（一）按（修正前）刑法第321 條第1 項第2 款之「門扇」係專
      指門戶而言，而所謂「其他安全設備」，則指門扇、牆垣
      以外，依通常觀念足認防盜之一切設備而言，諸如門鎖、
      窗戶、冷氣孔、房間門或通往陽臺之門均屬之（最高法院
      55年台上字第547 號判決、最高法院78年度台上字第4418
      號判決意旨參照），是窗戶具有防閑之效用，依社會通常
      之觀念，屬於維護安全之防盜設備，自屬同條文規定之安
      全設備。至同條款所謂「毀」係指毀損，稱「越」則指踰
      越或超越，只要踰越或超越門扇、牆垣或其他安全設備之
      行為使該門扇、牆垣或其他安全設備喪失防盜作用，即該
      當於上開規定之要件。查本件被告丁○○先翻越甲○○住處外
      之圍牆至2 樓陽臺，復徒手開啟陽臺落地窗進入屋內，侵
      入甲○○住處竊盜，而該落地窗具隔絕他人任意進出之防閑
      作用，依社會通常觀念足認為防盜之設備，應屬「其他安
      全設備」無訛。
（二）故核被告丁○○、丙○○所為，均係犯刑法第321 條第 1項第
      1 款、第2 款之踰越牆垣其他安全設備侵入住宅竊盜罪。
      起訴意旨以刑法第321 條第1 項第1 款、第2 款之毀越門
      扇侵入住宅竊盜罪予以論罪，容有未洽，然因此僅為加重
      條件之更易，不生變更起訴法條之問題，附此敘明。
（三）被告丁○○、丙○○就上開犯行，有犯意聯絡與行為分擔，應
      論以共同正犯。
（四）被告丁○○於上開時間、地點，徒手竊取被害人甲○○所有之
      戒指7 顆、金元寶2 個、金項鍊1 條、金手鍊1 條及如附
      表所示之該等財物，乃係本於同一犯罪動機，在密切接近
      之時、地實施，且係侵害相同之財產法益，各舉止間之獨
      立性極為薄弱，依一般社會健全概念，難以強行分開，在
      刑法評價上，應視為數個舉動之接續施行，故應論以接續
      犯之包括一罪。
（五）被告丁○○前因殺人案件，經臺灣高等法院93年度上訴字第
      1221號判決有期徒刑12年確定，於105 年4 月22日縮短刑
      期假釋出監付保護管束，並於107 年7 月9 日保護管束期
      滿未經撤銷，視為執行完畢等情，有臺灣高等法院被告前
      案紀錄表在卷足憑，其於受有期徒刑執行完畢後，5 年內
      故意再犯本件有期徒刑以上之罪，為累犯。本院審酌被告
      丁○○論以累犯之前科與本案之犯罪類型、手段與罪質等方
      面固有差異，惟被告丁○○前因殺人之重罪而入監服刑，理
      當因長期刑罰之執行生警惕教化作用，期待其復歸社會後
      能誠摯悔悟，改過遷善，惟被告丁○○竟未謹記教訓，猶漠
      視法紀而為本件犯行，足見前罪之徒刑執行成效不彰，佐
      以被告丁○○尚有贓物、毒品、強盜等諸多前科紀錄，素行
      顯然不佳，堪認被告丁○○主觀上具特別之惡性，而有刑罰
      反應力薄弱之情形。是綜核全案情節，認依累犯規定加重
      最低本刑，並不致使被告丁○○所受之刑罰超過其所應負擔
      之罪責，亦不會造成其人身自由因此遭受過苛之侵害，無
      違憲法罪刑相當原則及比例原則，故依司法院大法官釋字
      第775 號解釋理由書意旨、刑法第47條第1 項規定，加重
      其刑。
（六）又按刑法第59條之酌量減輕其刑，必其犯罪另有特殊之原
      因、環境或背景，在客觀上足以引起一般之同情，且於法
      律上別無其他應減輕或得減輕之事由，認即予以宣告法定
      最低度刑猶嫌過重者，始有其適用。至被告家庭情況、犯
      罪動機、目的、手段等犯罪情節，以及犯罪後態度等事項
      ，僅屬刑法第57條所規定在法定刑範圍內量刑時應予審酌
      之事項，茍非其犯罪具有特殊原因、環境或背景，在客觀
      上足堪憫恕者，尚難遽依刑法第59條規定減刑（最高法院
      103 年度台上字第3633號判決意旨參照）。經查，本件被
      告丁○○、丙○○2 人僅因缺錢花用，為圖獲取不法所得，率
      爾以上開分工方式，侵入被害人甲○○之住處行竊，所竊得
      財物皆為貴重之珠寶金飾，價值不斐，嚴重侵害他人之財
      產權與住居安寧，犯罪情節顯非輕微，且迄今仍未與被害
      人達成和解，賠償被害人損失，實難認本件有何特殊之原
      因與環境，而在客觀上足以引起一般人同情而顯然可憫之
      處，自無適用刑法第59條減刑之餘地，故辯護人為被告丙○○請求依刑法第59條規定酌減刑云云，尚無可採。
（七）爰審酌被告丁○○、丙○○均正值壯年，卻不思憑藉己力以正
      途獲取所需，僅因缺錢花用，為獲取不法利益，竟見有機
      可乘，恣意攀爬外牆入內行竊，竊取被害人放置於住處內
      之金飾及珠寶等貴重物品，使被害人蒙受財產損失甚重，
      顯見其等法紀觀念薄弱，未能尊重他人之財產權，同時嚴
      重危害社會治安；又被告丁○○前有毒品、贓物、強盜等前
      科紀錄，此有前揭臺灣高等法院被告前案紀錄表存卷可佐
      ，素行非佳，猶不思自制反省，慎行守矩，竟仍再為本件
      犯行，足認其主觀上有特別之惡性；又被告2 人迄今尚未
      與被害人達成和解，賠償被害人損失以獲取諒解，所為殊
      值非難，不宜輕縱；惟考量被告2 人犯後皆坦承犯行不諱
      ，且因被害人認仍有失竊物品未尋回而無法達成調解，此
      有本院調解報告書在卷可參，堪認被告2 人尚非毫無悔悟
      之心；復斟酌被告丙○○無前科紀錄，此有臺灣高等法院被
      告前案紀錄表可資憑考，素行良好，兼衡被告之犯罪動機
      與目的、犯罪手段、所竊財物之價值，暨被告丁○○於本院
      審理中陳稱國中畢業、先前販售藝品、月收入約30,000元
      、已離婚、育有1 名2 歲子女、整體經濟狀況勉持等語；
      被告丙○○自陳高職畢業、目前從事文書處理資料工作、日
      薪約1,000 元、已離婚、須扶養幼子、整體經濟狀況清寒
      等語（本院卷第122 頁）之智識程度、經濟與家庭生活狀
      況等一切情狀，分別量處如主文所示之刑，並就被告丙○○
      之部分，諭知易科罰金之折算標準。
四、不予宣告緩刑之說明：本件被告丙○○之辯護人雖以被告丙○○
    前無任何刑事科刑紀錄，素行良好，犯後亦已坦承犯行，態
    度尚佳，且案發當日僅係駕車至附近停等，事後變賣財物所
    得亦均作為生活之用，現已覓得正職重新生活，尚有幼子須
    撫育，請求給予被告丙○○緩刑之宣告等語。本院審酌本件被
    告2 人係侵入被害人住處竊取財物，不僅造成被害人財產損
    失，同時嚴重破壞他人住居權之安寧，對社會治安影響甚鉅
    ，縱被告2 人非毫無欲修補所生損害之意，惟迄仍未與被害
    人達成和解，以實際賠償被害人損失而獲取諒解，是依上開
    各節，本院認被告丙○○所受刑之宣告，並無以暫不執行為適
    當之情形，爰不予宣告緩刑，併此敘明。
五、沒收部分：
（一）查被告2 人竊得之戒指7 顆、金元寶2 個、金項鍊1 條、
      金手鍊1 條均已變賣換得現金，合計共167,850 元，已如
      上述，該等金額皆屬犯罪所得變得之物。質諸被告丁○○於
      偵查中供承：變賣金飾2 次所得丙○○皆有交給伊，伊有指
      示丙○○將其中100,000 元存入兒子劉○瑋之帳戶內、16,20
      0元繳付房租，其餘款項伊全數用以清償債務等語（偵一
      卷第316 至317 頁），足見上開犯罪所得變得之物均由被
      告丁○○實際支配管領，而其中100,000 元業經被告丙○○繳
      回而扣案在卷，此有臺中市政府警察局霧峰分局扣押物品
      清單在卷足佐（偵二卷第101 頁），爰就扣案之100,000 
      元依刑法第38條之1 第1 項前段規定，於被告丁○○罪刑項
      下宣告沒收；其餘未扣案之款項67,850元，併依刑法第38
      條之1 第1 項前段、第3 項規定，同在被告丁○○罪刑項下
      諭知沒收，於全部或一部不能沒收或不宜執行沒收時，追
      徵其價額。
（二）另扣案之平板電腦1 臺係被告丁○○供私人使用乙節，業經
      被告丁○○於本院審理時陳述明確（本院卷第122 頁），而
      扣案之手機2 支、運動鞋1 雙，均係供日常生活之用，不
      具刑法上之重要性，且依卷內事證尚難認與本案竊盜犯行
      有關，是上開物品皆不予宣告沒收。
（三）至被告丁○○、丙○○竊得如附表所示之物，皆已全數返還予
      被害人甲○○，此有贓物認領保管單在卷可查（偵一卷第89
      至90頁），堪認此部分之犯罪所得俱已合法發還予被害人
      ，是依刑法第38條之1 第5 項規定，不予宣告沒收或追徵
      ，附此敘明。
據上論斷，應依刑事訴訟法第273 條之1 第1 項、第299 條第 1
項前段，刑法第28條、第321 條第1 項第1 款、第2 款、第47條
第1 項、第41條第1 項前段、第38條之1 第1 項前段、第3 項，
刑法施行法第1 條之1 第1 項，判決如主文。
本案經檢察官陳振義提起公訴，檢察官陳隆翔到庭執行職務。
中　　華　　民　　國　 109　　年　　9 　　月　　30　　日
                  刑事第三庭    法  官  路逸涵
以上正本證明與原本無異。
如不服本判決應於收受送達後20日內向本院提出上訴書狀，並應
敘述具體理由；其未敘述上訴之理由者，應於上訴期間屆滿後20
日內向本院補提理由書（均須按他造當事人之人數附繕本）「切
勿逕送上級法院」。
告訴人或被害人如不服判決，應備理由具狀向檢察官請求上訴，
上訴期間之計算，以檢察官收受判決正本之日起算。
                                書記官  王崑煜
中　　華　　民　　國　 109　　年　　9 　　月　　30　　日
附錄本案論罪科刑法條全文
中華民國刑法第321條
犯前條第1 項、第2 項之罪而有下列情形之一者，處6 月以上5
年以下有期徒刑，得併科50萬元以下罰金：
一、侵入住宅或有人居住之建築物、船艦或隱匿其內而犯之。
二、毀越門窗、牆垣或其他安全設備而犯之。
三、攜帶兇器而犯之。
四、結夥三人以上而犯之。
五、乘火災、水災或其他災害之際而犯之。
六、在車站、港埠、航空站或其他供水、陸、空公眾運輸之舟、
    車、航空機內而犯之。
前項之未遂犯罰之。
附表：

編號 物品名稱   單位 數量  1 貝寶珠項鍊套組    盒  1  2 紀念幣    枚  2  3 鑰匙圈及化妝鏡組    盒  1  4 SWAROVSKI 手錶（灰色錶帶）    只  1  5 SWAROVSKI 手錶（黑色錶帶）    只  1  6 OMEGA手錶    只  1  7 金色女錶 　 只  1  8 FURLA手錶    只  1  9 BAONA 手錶（白色）    只  1  10 BAONA 手錶（黑色）    只  1  11 FENDI手錶    只  1  12 GLENMORANGIE手電筒    只  2  13 金色手鍊    條  1  14 鋼戒    枚  1  15 獅子會徽章    枚  1  16 獅子會領帶夾    只  1  17 獅子會金飾    個  1  18 碎鑽（含袋重0.9 公克）    袋  1  19 SWAROVSKI珠寶盒    盒  1  20 墜鍊    條  1  21 海尼根電子錶    只  1